臺灣高等法院臺中分院刑事判決　　 100年度交上易字第1159號
上　訴　人
即　被　告　郭有晉
上列上訴人因公共危險案件，不服臺灣臺中地方法院100年度交
易字第314號中華民國100年4月27日第一審判決（起訴案號：臺
灣臺中地方法院檢察署100年度偵字第2782號），提起上訴，本
院判決如下：
    主  文
上訴駁回。
    理  由
一、按不服地方法院之第一審判決而上訴者，應向管轄第二審之
    高等法院為之。上訴書狀應敘述具體理由。第二審法院認為
    上訴書狀未敘述理由者，應以判決駁回之。刑事訴訟法第36
    1條第1項、第2項、第367條前段分別定有明文。所謂應敘述
    具體理由，係指須就不服之判決為具體之指摘而言，如僅泛
    稱原判決認事用法不當、採證違法、判決不公或量刑失當等
    ，均非具體理由。又刑事訴訟法第367條之判決，得不經言
    詞辯論為之，同法第372條定有明文。
二、本件上訴人即被告郭有晉（以下稱被告）上訴意旨略以：被
    告因過量食用摻有酒精之燒酒雞而導致體內酒精濃度超過規
    定標準，嗣因機車沒油，而以步行牽引方式前進，終因重心
    不穩而跌倒在地，被告騎乘機車前行之時間甚短、距離不遠
    ，於騎車前行期間未有肇事情形，請給予相當之刑罰；被告
    於收受舉發通知單後，即主動繳納罰鍰，於偵查期間亦自白
    犯罪，確有悔悟之意，犯後態度良好，並非惡性重大之人，
    而被告血壓偏高、為九二一震災之受災戶、家境甚為清寒，
    有行政院衛生署臺中醫院體格檢查表、臺中縣霧峰鄉公所92
    年3月3日92霧鄉社字第337號921地震房屋毀損受災戶證明書
    、臺中市霧峰區萬豐里辦公處100年2月15日霧區萬里證字第
    008號證明書為憑，被告並須撫養年邁雙親，每月工作所得
    扣除撫養親人之必要開支後，所剩無幾。請考量被告並非飲
    酒犯罪，乃因錯估酒精影響程度而騎車，然幸未肇事傷及他
    人，被告無穩定之收入來源，被告之犯罪情節、犯罪後之態
    度、個人收入扣除必要開銷後已無所剩等情，准予易科罰金
    ，以勵自新；另被告前所犯公共危險罪，經法院分別判處有
    期徒刑確定後，均已易科罰金執行完畢，請撤銷被告前開案
    件所繳納之行政罰鍰，以符合行政罰法第26條一事不二罰之
    規定云云。
三、經查：
(一)本件被告因不服地方法院之第一審判決，於民國100年5月16
    日所提出之上訴狀，依刑事訴訟法第361條第2項條文、立法
    修正理由及上開最高法院判決意旨，倘已提出上訴理由，但
    所提非屬具體理由者，由第二審法院以上訴不合法律上之程
    式，以判決駁回之。至於上訴理由是否具體，係屬第二審法
    院審查範圍，不在命補正之列（參見法院辦理刑事訴訟案件
    應行注意事項第162點），合先敘明。
(二)原審判決就認定被告有如事實欄所載公共危險犯行所憑之證
    據，已經詳細調查審酌，經核並無違背證據法則及論理法則
    。就量刑方面，亦於法定刑度內，量處被告服用酒類，不能
    安全駕駛動力交通工具而駕駛，累犯，處有期徒刑6月，並
    諭知易科罰金之折算標準，以示懲警，經核亦屬妥適，並無
    過重或過輕之情形。被告上訴意旨謂其非因飲酒而犯罪及並
    未傷及他人，請准予易科罰金云云，惟關於刑之量定，係實
    體法上賦予法院得為自由裁量之事項，倘其未有逾越法律所
    規定之範圍，或濫用其權限，即不得任意指摘為違法。原判
    決於量刑時，已以被告之責任為基礎，並審酌被告已有3次
    酒駕遭判刑之紀錄，猶再度為酒駕犯行，惟犯後坦承犯行，
    犯後態度良好，公訴檢察官具體求處有期徒刑7月，被告請
    求從輕量處有期徒刑3月，並參酌被告之收入、被告提出之
    行政院衛生署臺中醫院體格檢查表、臺中縣霧峰鄉公所92年
    3月3日92霧鄉社字第337號921地震房屋毀損受災戶證明書、
    臺中市霧峰區萬豐里辦公處100年2月15日霧區萬里證字第00
    8號證明書等資料，認被告雖已係第4次觸犯酒駕之公共危險
    犯行，但因此次犯行，未發生車禍事故，僅造成其個人之傷
    害，並未危及其他用路人之安全，尚無令其入監服刑，短暫
    剝奪其人身自由之必要，認為公訴檢察官具體求處之刑度稍
    嫌過重，而被告請求之刑度則顯過輕，毫無懲戒之效力等一
    切情狀，量處被告服用酒類，不能安全駕駛動力交通工具而
    駕駛，累犯，處有期徒刑6月，並定其易科罰金之折算標準
    ，核屬量刑職權之適法行使。被告形式上雖提出書狀敘述上
    訴理由，惟其所述理由及所提出之上開資料，均業經原審法
    院於量刑時詳為審酌，被告並未依據卷內既有訴訟資料或提
    出新事證，指摘或表明原審判決有何採證認事、用法或量刑
    等足以影響判決本旨之不當或違法，而構成應予撤銷之具體
    事由，其上訴即無可憑採。綜上，本院認被告上訴意旨，不
    足以動搖原審判決認定犯罪事實及量刑之基礎，難認係具體
    理由，其上訴顯然違背法律上之程式，應予駁回，並不經言
    詞辯論為之。另被告上訴意旨請求撤銷前所犯2次公共危險
    罪之行政罰鍰部分，因非屬本院職權範圍，本院自無從一併
    處理，併此敘明。
四、據上論斷，應依刑事訴訟法第367條前段、第372條，判決如
    主文。
中    華    民    國   100    年    9     月    16    日
            刑事第十一庭  審判長法  官  郭  同  奇
                                法  官  張  智  雄
                                法  官  許  冰  芬
以上正本證明與原本無異。
不得上訴。
                                書記官  賴  成  育
中    華    民    國   100    年    9     月    16    日